臺灣桃園地方法院刑事判決
111年度易字第227號
公  訴  人  臺灣桃園地方檢察署檢察官
被      告  蔡芬菲



上列被告因竊盜案件，經檢察官提起公訴（110年度偵字第29857
號），本院判決如下：
    主  文
蔡芬菲犯竊盜罪，共陸罪，各處拘役拾日，如易科罰金，均以新
臺幣壹仟元折算壹日。應執行拘役肆拾日，如易科罰金，以新臺
幣壹仟元折算壹日。
    事  實
蔡芬菲為位於桃園市楊梅區裕成南路「台北亞熱帶凱撒區」社區
（公訴意旨誤載為「台北亞熱帶凱薩區」；下稱凱撒社區）之住
戶，各於如附表編號一至六「竊盜時間」欄所示時間，在凱撒社
區資源回收場內，分別意圖為自己不法所有，基於竊盜之犯意，
徒手竊取由該社區管理委員會所管領之紙類、鐵鋁罐、塑膠類等
資源回收物得手。
    理  由
一、事實認定
　　訊據被告矢口否認有何竊盜犯行，辯稱：我是在整理資源回
    收物，不是竊盜等語。經查：
　㈠被告於如附表編號一至六「竊盜時間」欄所示時間，在凱撒
    社區資源回收場內，各徒手將現場之紙類、鐵鋁罐、塑膠類
    等資源回收物裝載於袋內，並帶離該資源回收場等情，業據
    被告於偵訊及本院審理中均自承，並據證人即凱撒社區管理
    委員會主任委員李建民於警詢、偵訊及本院審理中證述明確
    （見偵字卷第21頁至第23頁、第51頁、第69頁、本院易字卷
    第35頁至第42頁），且有本院勘驗監視錄影檔案之勘驗筆錄
    在卷可稽（各檔案名稱詳見附表「監視錄影檔案名稱」欄；
    見本院易字卷第34頁、第51頁至第64頁），先予認定。
　㈡被告雖以上詞為辯，然據被告於本院審理中供稱：我把可以
    再利用的資源放到對面給人家撿，出來一下子就被別人收走
    等語（見本院易字卷第46頁），及於偵訊中供稱：我只是將
    資源回收物放在門口就被別人取走，我也沒拿到報酬，有一
    些我自己拿去利用等語（見偵字卷第60頁），佐以依上述勘
    驗筆錄所示，被告將資源回收物裝袋並帶離資源回收場後，
    均手提該等物品，步行至監視錄影畫面右方鏡頭未能攝錄之
    處（見本院易字卷第52頁、第53頁、第56頁、第59頁、第61
    頁、第64頁）乙節，足認被告並非僅是整理資源回收物，而
    係將資源回收物帶離該處，其所為顯已破壞凱撒社區管理委
    員會對該等物品之管領力，而將該等物品置於自己實力支配
    之下。是被告上開所辯顯屬卸責之詞，無可採信。
　㈢另依卷附凱撒社區管理委員會聘僱契約書、109年12月30日公
    告之記載（見偵字卷第55頁至第57頁），參以證人李建民於
    本院審理中證稱：在起訴書附表記載之時間以前，曾請總幹
    事向被告告誡資源回收物品屬凱撒社區資產，請不要拿，且
    上述公告有張貼在垃圾場、公告欄及社區電梯內，被告應可
    看到該公告等語（見本院易字卷第38頁至第39頁、第41頁至
    第42頁），可見凱撒社區管理委員會於110年間，聘僱清潔
    人員張鳳嬌負責該社區垃圾及資源回收物整理之事務，並約
    定有價之資源回收物供張鳳嬌變賣，變賣所得歸張鳳嬌所有
    ，而此情於被告為上開行為時即已知悉，此觀被告於本院審
    理中供稱：在110年5月之前總幹事就有恐嚇、威脅我說再拿
    就要告我竊盜罪等語（見本院易字卷第45頁）亦明。由此可
    知，被告就其所取得之資源回收物具一定經濟價值，且屬凱
    撒社區管理委員會管領之財產，並約定交由清潔人員變賣一
    事知之甚詳，則被告於如附表編號一至六「竊盜時間」欄所
    示時間，分別自凱撒社區資源回收場內取走資源回收物之行
    為，自係基於竊盜之犯意及不法所有意圖甚明。
　㈣再者，被告於偵訊中供稱：有一些（指資源回收物）我自己
    拿去利用等語（見偵字卷第60頁），依此可認被告確有將所
    取得之資源回收物據為己有之不法所有意圖。退步言之，縱
    認被告係將資源回收物放置於凱撒社區資源回收場外供他人
    取走，因「意圖為自己或第三人不法之所有」而竊取他人之
    動產者，皆為竊盜罪之規定所禁止，故若被告係為第三人不
    法所有而竊取上述資源回收物，亦無礙於被告所涉竊盜罪名
    之成立，併此指明。
　㈤綜上所述，被告犯行均堪認定，應依法論科。至被告雖於本
    院審理中主張另調查凱撒社區之財務報表（見本院易字卷第
    43頁），然被告所涉各竊盜犯行，與凱撒社區之財務狀況應
    不具關聯性，故認無調查之必要。又被告於辯論終結後具狀
    請求「勒令全日莊保全公司即刻撤換彭英淇總幹事及其會計
    秘書鍾舒琪並派遣至他社區任職」，並檢附他案上訴書狀及
    陳述資料、凱撒社區意見反映表、開會通知單、桃園市政府
    建築管理處函文等（見本院卷第67頁至第81頁），經核或與
    本案無關而本院無從處理，或僅屬意見之表達，是不予再開
    辯論，均附此敘明。
二、論罪科刑
　㈠核被告所為，均係犯刑法第320條第1項之竊盜罪。被告所為6
    次犯行，犯意各別且行為互殊，應予分論併罰。
　㈡本院審酌被告明知上述資源回收物屬凱撒社區管理委員會管
    領之財產，仍不顧社區總幹事等人員告誡而將之竊取，其漠
    視他人財產權之情，應予非難，並考量被告犯後未能如實坦
    承其犯行之犯後態度，及卷內無證據顯示被告已將所竊得之
    物品歸還或賠償凱撒社區管理委員會之損失等情節，兼衡被
    告大學畢業之教育程度、自陳家庭經濟狀況勉持，及其為本
    案各犯行之動機、目的、手段、所竊取物品之價值等一切情
    狀，分別量處如主文所示之刑，再衡量被告所犯各罪皆為竊
    盜罪，犯罪態樣、手法及所侵害之法益均相類似，責任非難
    之重複程度甚高等事由，依刑法第51條第6款規定定應執行
    之刑，並就各宣告刑與應執行之刑，均依刑法第41條第1項
    前段規定，諭知易科罰金之折算標準。
　㈢被告為本案各次竊盜犯行之犯罪所得，均為紙類、鐵鋁罐、
    塑膠類等資源回收物，並未扣案，因而難以確認明確之數量
    為何，本院考量此等物品價值低微，為避免開啟助益甚微之
    沒收或追徵程序，過度耗費訴訟資源而無助於目的達成，依
    刑法第38條之2第2項規定，不予宣告沒收或追徵。
據上論斷，應依刑事訴訟法第284條之1、第299條第1項前段，判
決如主文。
本案經檢察官陳建宇、徐銘韡提起公訴，檢察官朱秀晴到庭執行
職務。
中　　華　　民　　國　　111 　年　　5 　　月　　27　　日
                  刑事第一庭　法　官  陳布衣

以上正本證明與原本無異。
如不服本判決應於收受判決後20日內向本院提出上訴書狀，並應
敘述具體理由。其未敘述上訴理由者，應於上訴期間屆滿後20日
內向本院補提理由書(均須按他造當事人之人數附繕本)「切勿逕
送上級法院」。 

　　　　　　　　　　　　　　　書記官　蔡昌霖
中　　華　　民　　國　　111 　年　　5 　　月　　27　　日
附表：
編號 竊盜時間 監視錄影檔案名稱 一 110年5月5日 晚間9時25分許 210514_000000-00000000.mp4 二 110年5月6日 凌晨3時58分許 210515_000000-00000000.mp4 三 110年5月6日 晚間9時14分許 210514_000000-00000000.mp4 四 110年5月11日 晚間8時49分許 210514_000000-00000000.mp4 五 110年5月13日 晚間7時15分許 210514_000000-0000000.mp4 六 110年5月14日 晚間10時13分許 210515_000000-00000000.mp0 000000_000000-00000000.mp0 000000_000000-0000000.mp4 
附錄論罪科刑法條全文：
中華民國刑法第320條
意圖為自己或第三人不法之所有，而竊取他人之動產者，為竊盜
罪，處五年以下有期徒刑、拘役或五十萬元以下罰金。
意圖為自己或第三人不法之利益，而竊佔他人之不動產者，依前
項之規定處斷。
前二項之未遂犯罰之。